```{r inside101, eval=TRUE, include=FALSE, echo=FALSE}
file_name <- params$"file_name"
file_source <- params$"file_source" 
var_name_rv <- params$"var_name_rv"
var_name_factor <- params$"var_name_factor"
alpha_value <- params$"alpha_value"

################################
# 1. Configuración de locale a inglés (temporalmente)
current_time <- params$"current_time"
if(current_time == "R_outside") {
  current_time <- Sys.time()
  # current_time <- paste0('<span style="background-color: orange;">', current_time, '</span>')
}

script_used <-  params$"script_used"
if(script_used == "R_outside"){
  script_used <- "Script XXX-001"
  script_used <- paste0('<span style="background-color: orange;">', script_used, '</span>')
} 

the_package <- params$"the_package"
if(the_package == "R_outside"){
  #the_package <- "agricolae"
  #the_package <- paste0('<span style="background-color: orange;">', the_package, '</span>')
} 

tool_used <- params$"tool_used"
if(tool_used == "R_outside"){
  tool_used <- "XXX-General Linnear Model, Fixed Effect, Anova 1 Way."
  tool_used <- paste0('<span style="background-color: orange;">', tool_used, '</span>')
} else tool_used <- tool_used_styled <- paste0(
  '<span style="background-color: green; font-weight: bold; font-size: 1.2em; color: white; padding: 2px;">', 
  tool_used, 
  '</span>'
)


```

```{r cod101, eval=TRUE, include=FALSE, echo=FALSE}

# 3. Resto de la Información de Tiempo (no necesita cambios de locale)
local_time_full <- format(current_time, "%Y-%m-%d %H:%M:%S %Z") 
utc_time_full <- format(current_time, "%Y-%m-%d %H:%M:%S", tz = "UTC")
system_time_full <- local_time_full 
tz_info <- Sys.timezone()

# 4. Información del Sistema y Herramienta
session_info <- sessionInfo()
os_info <- session_info$"running"
platform_info <- session_info$"platform"
#R_version <- paste(R.version$major, R.version$minor, sep = ".")
R_version <- paste0(session_info$"R.version"$"version.string",  
                    " -- ", '"', session_info$"R.version"$"nickname", '"')


# 5. Versión de la librería (stats)

if (the_package %in% installed.packages()[, "Package"]) {
  package_version_info <- paste0(the_package, " ", as.character(packageVersion(the_package)))
} else {
  extra_pack <- "agricolae"
  package_version_info <- paste0("XXX--- ",extra_pack, " ", as.character(packageVersion(extra_pack)))
  package_version_info <- paste0('<span style="background-color: red;">', 
                                 package_version_info, '</span>')
  
}


```
::: columns

::: column
# Summary software
* **Operating System:** `r os_info`  
* **Platform info:** `r platform_info`  
* **R Info:** `r R_version`  
* **Rscience Version:** `r package_version_info`  
* **UTC Time:** `r utc_time_full` UTC  
* **System/Computer Time:** `r system_time_full`  
* **Inferred Timezone Location:** `r tz_info`  
(R can only reliably determine the timezone, not the physical city/country.)
:::
  
::: column
# User Inputs
* **Rscience Tool:** `r tool_used`  
* **Rscience Tool Script:** `r script_used`
* **Dataset file name:** `r file_name` 
* **Response Variable:** `r var_name_rv`  
* **Factor:** `r var_name_factor`  
* **Alpha value:** `r alpha_value` 

:::
  
  
:::
