---
title: "Parameterized Penguins Report"
author: 'David Elias Panigo'
format:
  typst:
    toc: true
    number-sections: true
    papersize: a4
knitr: 
    opts_chunk: 
        collapse: false
        comment: ""
        # Puedes mantener dev: "png" si usas librerías de gráficos avanzadas
        # o eliminar las tres líneas siguientes si solo usas ggplot o base R nativo.
        dev: "png" 
        fig-ext: "png"
params:
    file_name: "mtcars"
    file_source: "r_source" 
    var_name_rv: "mpg"
    var_name_factor: "cyl"
    alpha_value: "0.05"
    vector_ordered_levels:
      - "6"
      - "4"
      - "8"
    vector_ordered_colors: 
      - "#FF0000"
      - "#00FF00"
      - "#0000FF"
    current_time: "R_outside"
    the_package: "exp002RShiny"
    tool_used: "General Linnear Model, Fixed Effect, anova 1 way"
    script_used: "R_outside"
---

\newpage
```{r eval=TRUE, include=TRUE, echo =TRUE}
library("webshot2")

```
  
# R Code and Outputs
```{r cod01, eval=TRUE, include=FALSE, echo =FALSE, child='_script_modulo.qmd'}
```

\newpage

# Report
## User inputs

* **Dataset file name:** jaja  
* **Response Variable:** `r var_name_rv`  
* **Factor:** `r var_name_factor`  
* **Alpha value:** `r alpha_value`  



## Summary Anova test
```{r}
#| warning: false
#| echo: false



my_df <- df_summary_anova
library(knitr)
library(kableExtra)
# Mostrar con kable para mejor estética
# kable(my_df, format = "pdf", caption = "") %>%
#   kableExtra::kable_styling(bootstrap_options = c("striped", "hover", "condensed"), full_width = FALSE)
my_df <- df_summary_anova

# Si quieres más control sobre el formato
knitr::kable(
  my_df, 
  format = "pipe",
  caption = "Resumen ANOVA",
  align = c("l", "c", "c", "c", "c"),  # l=left, c=center, r=right
  digits = 4  # Número de decimales
)
```

## Automated Statistical Assistant
```{r}
#| eval: true
#| include: false
#| warning: false
#| echo: false



my_text <-c(phrase_shapiro_selected, phrase_bartlett_selected, 
                  phrase_requeriments_selected, phrase_anova_selected)


# Unir cada elemento en una línea separada
# my_text <- paste(my_text, collapse = "  ")

# Mostrar en Quarto
# knitr::asis_output(my_text)
```
`r my_text[1]`  
`r my_text[2]`  
`r my_text[3]`  
`r my_text[4]`

\newpage

# Tukey Test
```{r}
#| warning: false
#| echo: false
df_tukey_table
```



```{r}
#| warning: false
#| echo: false
plot007_factor
```


\newpage

# Original R Outputs
Detallamos las variables seleccionadas.
```{r}
#| warning: false
#| echo: false

  df_selected_vars
```

Determinamos el n de la experiencia a partir de todas las filas que poseen datos en ambas variables.
```{r}
#| warning: false
#| echo: false

  df_show_n
```

Generamos el test de Anova
```{r}
#| warning: false
#| echo: false

  df_table_anova
```

Verificamos el supuesto de homogeneidad de los residuos
```{r}
#| warning: false
#| echo: false
  test_residuals_homogeneity
```

Verificamos el requisito de normalidad de los residuos
```{r}
#| warning: false
#| echo: false
  test_residuals_normality
```


Estimamos el Error
```{r}
#| warning: false
#| echo: false
  df_model_error
```

