---
title: "Anova 1 way"
subtitle: "Auto report"
author: "Rscience"
format:
  revealjs:
    self-contained: true
    transition: none
    theme: sky
    background-color: "#F8F9FA"
    navigation-mode: linear
    controls: true
    controls-layout: edges
    controls-back-arrows: visible
    progress: true
    mouse-wheel: true
    slide-number: true
    footer: "Rscience - Anova 1 way"
    mathjax: cdn
css: styles.css
params:
    activate_params: "TRUE"
    load_from_file: "R_obj_env.RData"
---

```{r setup, include=FALSE}

# Configura knitr para cachear TODOS los chunks de R
knitr::opts_chunk$set(
  cache = TRUE,
  cache.lazy = FALSE # Guarda todos los objetos, no solo los usados. Útil para entornos.
)

source("fns.R")

load(params$load_from_file)

# Generar la tabla con estilo
fn_special_table <- function(my_df, font_size = 20){
  
  kable(my_df, format = "html", 
      caption = caption_text, 
      align = col_align) %>%
  
  # 2. Configuración Principal: Asegurar ancho completo
  kableExtra::kable_styling(bootstrap_options = c("striped", "hover", "condensed"),
                            full_width = TRUE, 
                            position = "center") %>%
    kableExtra::kable_styling(font_size = font_size)
}

fn_special_text <- function(my_text, font_size = 20, line_height = 1.2){
    
    # 1. Definir la plantilla CSS con variables para font-size y line-height
    text_with_style <- paste0('<span style="font-size: _font_size_px; line-height: _line_height_; display: inline-block;">',
                              my_text, 
                              '</span>')

    # 2. Reemplazar el tamaño de fuente
    text_with_style <- sub(pattern = "_font_size_", 
                           replacement = font_size, 
                           x = text_with_style)
    
    # 3. Reemplazar el interlineado (line-height)
    text_with_style <- sub(pattern = "_line_height_", 
                           replacement = line_height, 
                           x = text_with_style)
    
    knitr::asis_output(text_with_style)
}
```

# Understanding ANOVA {data-background-color="#EBF5FB"}
General Linear Model - Fixed Effects - Balanced tratments - Anova - Anova 1 Way 


## Analysis of Variance Fundamentals

<br>

**A comprehensive guide to comparing multiple group means**


---

## R-Automatic Statistic Asesor (RASA)

- 🔬 RASA Level I: Anova outputs 
- 🔬 RASA Level II: Short Comments
- 🔬 RASA Level III: Long Comments 
- 🔬 RASA Level IV: Profesional Comments

---




# 🔬 RASA Level I: Anova outputs 

---

##  RASA Level I: Anova outputs 
### 1 de 5 - Anova Table
::: {.center}


```{r include=TRUE}
#| label: tabla-anova-ajuste-automatico
#| echo: FALSE 

fn_special_table(my_df = df_table_anova_classroom, font_size = 30)
```
:::
---

##  RASA Level I: Anova outputs 
### 2 de 5 - Tukey Table
::: {.center}
```{r include=TRUE}
fn_special_table(my_df = df_tukey_table_classroom, font_size = 30)

```
:::

---

##  RASA Level I: Anova outputs 
### 3 de 5 - Tukey Plot
```{r}
#| warning: false
#| echo: false
#| fig-align: "center"
plot007_factor
```

---

##  RASA Level I: Anova outputs 
### 4 de 5 - Requeriments - Normality from residuals
```{r include=TRUE}
fn_special_table(my_df = df_normality, font_size = 30)

```

---

##  RASA Level I: Anova outputs 
### 5 de 5 - Requeriments - Homogeneity
```{r include=TRUE}
fn_special_table(my_df = df_homogeneity, font_size = 30)

```


---

# 🔬 RASA Level II: Short Comments

---

##  RASA Level II: Short Comments
### 1 de 5 - Summary Anova
```{r include=TRUE}
fn_special_table(my_df = df_summary_anova, font_size = 20)

```

---

```{r}
#| eval: true
#| include: false
#| warning: false
#| echo: false


# 
my_text <- c(phrase01_normality_selected, 
    phrase01_homogeneity_selected,
    phrase01A_requeriments_selected,
    phrase01B_requeriments_selected,
    phrase01C_requeriments_selected,
    phrase01_anova_selected,
    phrase01A_tukey_selected,
    phrase01B_tukey_selected,
    phrase01C_tukey_selected,
    phrase01_anova_tukey_selected)



```

##  RASA Level II: Short Comments
### 1 de 5 - Understanding Anova
`r my_text[1]`  
`r my_text[2]`
`r my_text[3]`  
`r my_text[4]`
---

##  RASA Level II: Short Comments
### 2 de 5 - Understanding Anova
`r my_text[5]`

---

##  RASA Level II: Short Comments
### 3 de 5 - Understanding Anova
`r my_text[6]`
`r my_text[7]`

---


##  RASA Level II: Short Comments
### 4 de 5 - Understanding Anova
`r my_text[8]`
`r my_text[9]`

---

##  RASA Level II: Short Comments
### 5 de 5 - Understanding Anova
`r my_text[10]`

---

# 🔬 RASA Level III: Long Comments

---

##  RASA Level III: Long Comments

**Step 01:** Normality Verification  
**Step 02:** Homogeneity Verification  
**Step 03:** Global Requirements Check  
**Step 04:** ANOVA Validation  
**Step 05:** ANOVA Interpretation  
**Step 06:** Tukey Test Validation  
**Step 07:** Tukey Test Interpretation  
**Step 08:** ANOVA-Tukey Consistency Analysis  
**Step 09:** Final Conclusion

---

##  RASA Level III: Long Comments

**Step 01:** Normality Verification  
```{r}
#| warning: false
#| echo: false

fn_special_table(my_df = df_normality, font_size = 30)
```

<br>

```{r}
#| warning: false
#| echo: false

fn_special_text(my_text = phrase02_normality_selected, font_size = 30)

```



---

##  RASA Level III: Long Comments
### **Step 02:** Homogeneity Verification 

```{r}
#| warning: false
#| echo: false

# fn_show_table_dynamic(object_name = "df_homogeneity", caption_text = "")
fn_special_table(my_df = df_homogeneity, font_size = 30)

```

<br>

```{r}
#| warning: false
#| echo: false

fn_special_text(my_text = phrase02_homogeneity_selected, font_size = 30)


```


---

##  RASA Level III: Long Comments
### **Step 03:** Global Requirements Check  
```{r}
#| warning: false
#| echo: false

fn_special_text(my_text = phrase02A_requeriments_selected, font_size = 30)

# knitr::asis_output(phrase02A_requeriments_selected)
```


---

##  RASA Level III: Long Comments
### **Step 04:** ANOVA Validation  
```{r}
#| warning: false
#| echo: false

fn_special_text(my_text = phrase02B_requeriments_selected, font_size = 25)



```

<br>

```{r}
#| warning: false
#| echo: false

fn_special_text(my_text = phrase02C_requeriments_selected, font_size = 25)


```

---

##  RASA Level III: Long Comments
### **Step 05:** ANOVA Interpretation   
```{r}
#| warning: false
#| echo: false

fn_special_table(my_df = df_table_anova_classroom, font_size = 25)

# fn_show_table_dynamic(object_name = "df_table_anova_classroom", caption_text = "")
```

<br>

```{r}
#| warning: false
#| echo: false

fn_special_text(my_text = phrase02_anova_selected, font_size = 25)

```


---

##  RASA Level III: Long Comments
### **Step 06:** Tukey Test Validation 
```{r}
#| warning: false
#| echo: false

fn_special_text(my_text = knitr::asis_output(phrase02A_tukey_selected)
, font_size = 25)



```

<br>

```{r}
#| warning: false
#| echo: false

fn_special_text(my_text = phrase02B_tukey_selected, font_size = 25)


```


---

##  RASA Level III: Long Comments
### **Step 07:** Tukey Test Interpretation  

```{r}
#| warning: false
#| echo: false
# fn_show_table_dynamic(object_name = "", caption_text = "")
fn_special_table(my_df = df_tukey_table_classroom, font_size = 25)

```

<br>

```{r}
#| warning: false
#| echo: false

fn_special_text(my_text = phrase02C_tukey_selected, font_size = 25)


```




---

##  RASA Level III: Long Comments
### **Step 08:** ANOVA-Tukey Consistency Analysis   
<br>
```{r}
#| warning: false
#| echo: false

fn_special_text(my_text = phrase01_anova_tukey_selected, font_size = 25)

# knitr::asis_output()
```

---

# 🔬 RASA Level IV:  Profesional Comments

---

##  RASA Level IV:  Profesional Comments
### 1 de 4 - General understunding

```{r, eval=TRUE, include=TRUE, echo=FALSE}

fn_special_text(my_text = text_asa_01_human, font_size = 25, line_height = 1)
  
```


---

##  RASA Level IV:  Profesional Comments
### 2 de 4 - Requeriments
```{r, eval=TRUE, include=TRUE, echo=FALSE}

fn_special_text(my_text = text_asa_02_model_requeriments, font_size = 25, line_height = 1)

```

---

##  RASA Level IV:  Profesional Comments
### 3 de 4 - Anova
```{r, eval=TRUE, include=TRUE, echo=FALSE}
fn_special_text(my_text = text_asa_03_anova, font_size = 25, line_height = 1)

```


---

##  RASA Level IV:  Profesional Comments
### 4 de 4 - Tukey
```{r, eval=TRUE, include=TRUE, echo=FALSE}
fn_special_text(my_text = text_asa_04_tukey, font_size = 25, line_height = 1)


```

---


