---
title: "Análisis de ANOVA con mtcars"
author: "Taller de Estadística"
format: revealjs
transition: slide
theme: default
---

# Análisis de ANOVA
## Dataset mtcars

### Variables a analizar:
- **Variable independiente:** `cyl` (número de cilindros)
- **Variable dependiente:** `mpg` (millas por galón)

---

# Exploración Inicial de los Datos

```{r}
#| echo: true
# Cargar los datos
data(mtcars)
head(mtcars)
```

---

# Resumen Estadístico

```{r}
#| echo: true
# Convertir cyl a factor
mtcars$cyl <- as.factor(mtcars$cyl)

# Resumen por grupo
summary(mtcars$mpg)
tapply(mtcars$mpg, mtcars$cyl, summary)
```

---

# Visualización: Boxplots por Grupo

```{r}
#| echo: true
boxplot(mpg ~ cyl, data = mtcars,
        main = "Millas por Galón según Cilindros",
        xlab = "Número de Cilindros",
        ylab = "MPG",
        col = c("lightblue", "lightgreen", "lightcoral"))
```

---

# Supuestos del ANOVA

## 1. Normalidad de los residuos

```{r}
#| echo: true
modelo <- aov(mpg ~ cyl, data = mtcars)
shapiro.test(residuals(modelo))
```

---

## 2. Homogeneidad de varianzas

```{r}
#| echo: true
# Test de Levene
car::leveneTest(mpg ~ cyl, data = mtcars)
```

---

# Ejecución del ANOVA

```{r}
#| echo: true
# Modelo ANOVA
anova_result <- aov(mpg ~ cyl, data = mtcars)
summary(anova_result)
```

---

# Prueba Post-Hoc
## Comparaciones múltiples

```{r}
#| echo: true
# Test de Tukey HSD
tukey_result <- TukeyHSD(anova_result)
tukey_result
```

---

# Visualización: Resultados del Tukey

```{r}
#| echo: true
plot(tukey_result, las = 1)
```

---

# Interpretación de Resultados

## Conclusiones principales:

- **¿Existen diferencias significativas?** Sí/No (basado en p-valor)
- **Entre qué grupos hay diferencias:** 
  - 4 vs 6 cilindros
  - 4 vs 8 cilindros  
  - 6 vs 8 cilindros
- **Los vehículos con menos cilindros tienen mayor eficiencia de combustible**

---

# Resumen Final

```{r}
#| echo: true
# Medias por grupo
medias <- tapply(mtcars$mpg, mtcars$cyl, mean)
medias

# Diferencia entre extremos
diff(range(medias))
```

## **Recomendación:** 
El número de cilindros afecta significativamente el consumo de combustible.
